# 自制影视项目收到的预收制片款应在报表哪个项目列示

提问人：曲米 时间：2021-05-10 11:13:29
各位老师好！有个问题想请教一下，影视公司收到的自制影视项目的预收制片款，即出售在制作中的项目份额收到的款项，应在哪个报表项目中列示，在实施新收入准则之前，该公司把出售项目份额收到的款项在预收账款中列示，按集团会计政策，在取得电视剧播映许可证或电影发行许可证后，将该部分预收账款转为存货备抵，不知道新收入准则实施后，预收制片款，还能在预收账款里列示吗？

回答人：chenyiwei
在新收入准则下，首先需要界定该款项的支付方是否为本企业的“客户”，即“与企业订立合同以向该企业购买其日常活动产出的商品或服务（以下简称”商品”）并支付对价的一方”。据此，如果与投资方签订协议，投资方对该影视合作项目出资，享有一定比例的收益权，则对此处的合作方而言，其目的是获得财务收益，而不是获得影视剧本身，所以不应界定为本企业的“客户”，相应地，此时收到的预收制片款应作为一项金融负债（以公允价值计量且其变动计入损益）核算，而不能继续确认为预收款项或者合同负债。